臺灣桃園地方法院刑事判決　　　　　　　 99年度訴字第713號
公　訴　人　臺灣桃園地方法院檢察署檢察官
被　　　告　蕭世雄
選任辯護人　巨克安律師
上列被告因違反槍砲彈藥刀械管制條例等案件，經檢察官提起公
訴（98年度偵字第16325號），本院判決如下：
    主  文
蕭世雄無罪。
    理  由
一、公訴意旨略以：被告蕭世雄明知悉可發射子彈具殺傷力之改
    造手槍、子彈，為槍砲彈藥刀械管制條例所管制之物品，未
    經許可，不得無故持有，竟基於非法持有具有殺傷力之改造
    槍枝、子彈之犯意，先於不詳時、地，取得具殺傷力之仿
    BERETTA 廠84型半自動手槍製造之槍枝，換裝土造金屬槍管
    而成之改造手槍（槍枝管制編號0000000000號）1 支及由金
    屬彈殼組合直徑7.9MM 金屬彈頭而成之非制式子彈3 顆後即
    持有之，並於民國98年7 月27日上午某時，在桃園縣中壢市
    ○○路魚市場附近，將該槍、彈交予蔡昆材由其收受寄藏之
    。因認被告涉犯槍砲彈藥刀械管制條例第8 條第4 項、第12
    條第4 項罪嫌云云。
二、按犯罪事實應依證據認定之，無證據不得認定犯罪事實，又
    不能證明被告犯罪者，應諭知無罪之判決﹔另檢察官就被告
    犯罪事實，應負舉證責任，並指出證明方法，刑事訴訟法第
    154 條第2 項、第301 條及第161 條第1 項分別定有明文。
    是以，檢察官對於起訴之犯罪事實，應負提出證據及說服之
    實質舉證責任。倘其所提出之證據，不足為被告有罪之積極
    證明，或其闡明之證明方法，無從說服法官以形成被告有罪
    之心證，基於無罪推定之原則，自應為被告無罪判決之諭知
    （最高法院92年臺上字第128 號判例參照）。而所謂認定犯
    罪事實之證據，係指足以認定被告確有犯罪行為之積極證據
    而言，該項證據自須適合於被告犯罪事實之認定，始得採為
    斷罪資料，如未能發現相當證據，或證據不足以證明，自不
    能以推測或擬制之方法，以為裁判之基礎，又認定不利被告
    之事實，須依積極證據，苟積極證據不足為不利於被告事實
    之認定時，即應為有利於被告之認定，更不必有何有利之證
    據（參照最高法院40年台上第86號、76年台上第4986號判例
    意旨）。
三、公訴人認被告涉犯前揭持有具殺傷力之改造槍枝、子彈犯行
    ，無非係以證人蔡昆材、證人即被告友人徐佳琪於警詢及偵
    查中之供述，扣案之具殺傷力之仿BERETTA 廠84型半自動手
    槍製造之槍枝，換裝土造金屬槍管而成之改造手槍（槍枝管
    制編號0000000000號）1 支、金屬彈殼組合直徑7.9MM 金屬
    彈頭而成之非制式子彈3 顆、內政部警政署刑事警察局槍彈
    鑑定書等為其論據。訊據被告堅決否認有為上揭持有具殺傷
    力之改造手槍、子彈犯行。其辯稱：我沒有把槍枝交給蔡昆
    材，我因為追求蔡昆材乾妹徐佳琪，蔡昆材對我不滿等語。
四、經查：
（一）證人蔡昆材有於98年7 月26日17時30分許在桃園縣平鎮市
      ○○路70號愛莉園汽車旅館702 號房前為警扣得改造手槍
      1 支及子彈3 顆等情，此據證人蔡昆材於警詢時供述在卷
      ，復有桃園縣政府警察局蘆竹分局搜索、扣押筆錄、扣押
      物品清單等在卷可稽，另有刑案現場照片等存卷可參，而
      上開扣案之槍枝及子彈經送內政部警政署刑事警察局鑑定
      ，其鑑定結果認：送鑑手槍1 支（槍枝管制編號
      0000000000 ） ，認係改造手槍，由仿BERETTA 廠84型半
      自動手槍製造之槍枝，換裝土造金屬槍管而成，擊發功能
      正常，可供擊發適用子彈使用，認具殺傷力；送鑑子彈3
      顆，認均係非制式子彈，由金屬彈殼組合直徑7.9 ±
      0.5MM 金屬彈頭而成，採樣1 顆試射，可擊發，認具殺傷
      力等情，亦有該局98年8 月18日、刑鑑字第0980109899號
      鑑驗書一份附卷可佐，是上開事實，應堪認定。
（二）就證人蔡昆材前揭時、地，為警扣得之槍、彈，究否為被
      告所交付乙節。經查，證人蔡昆材於警詢、偵查及審理中
      雖證稱，伊於上揭時、地為警查獲之槍、彈，係被告於98
      年7 月25日上午在桃園縣中壢市魚市場附近一綽號「樹哥
      （即丘育泉）」之住處所交付，當時伊在「樹哥」那擲骰
      子賭博，被告即將一內裝有上開槍、彈之黑色包包交給伊
      保管，被告稱要去律師那邊，所以要伊先保管，被告交付
      槍、彈給伊當時，徐佳琪、「樹哥」均有看到云云（見偵
      卷B 第23、24、29頁、偵卷C 第74、75頁、第102 ～104
      頁、院卷E 第57～62頁）；然此與證人徐佳琪於偵查中證
      稱：「( 在98年7 月27日中午，你有無看到蕭世雄拿一個
      背包給蔡昆材) 我沒有看到。」、「(98 年7 月27日中午
      在桃園縣中壢市某處，有無看到蕭世雄交付槍枝給蔡昆材
      ？) 沒有。」等語（見偵卷C 第87～89頁）、證人丘育泉
      於審理中證稱：「（蔡昆材稱，98年7 月27日當日你有看
      到蕭世雄將槍枝交給蔡昆材，有何意見）我沒有看到。」
      等語（見院卷E 第109 頁）均不相符，又參以證人蔡昆材
      就被告係何時、何地交付槍枝予伊一事，其先於警詢時陳
      稱，被告係於98年7 月27日5 時，在桃園縣中壢市魚市場
      附近一處朋友家交付槍、彈給伊云云（見偵卷B 第23頁）
      ；復於98年7 月28日偵查中改稱，被告係於26日晚間，在
      中壢市魚市場附近將槍、彈交給伊保管云云（見偵卷C 第
      60 頁 ）；又於98年8 月5 日於偵查中供稱，被告係於98
      年7 月27日中午，在桃園縣中壢市魚市場的朋友家將槍、
      彈交給伊保管云云（見偵卷C 第74頁）；末於審理中則稱
      ，被告先於98年7 月27日上午4 、5 時許，在被告住處將
      槍、彈交給伊保管，嗣其有先將槍、彈拿回去，待至該日
      中午，其又在「樹哥」家客廳，將槍、彈交給伊保管云云
      ，可見證人蔡昆材就交付之時間、地點，供述尚有出入、
      不一之處，則該供述之憑信性即屬有疑，另查無其他證據
      足資補強證明下，尚難單憑證人蔡昆材前開具瑕疵之證述
      ，即遽為被告不利之認定。
五、綜上所述，被告否認有為公訴意旨欄所指訴之持有具殺傷力
    槍枝、子彈犯行，而本案公訴人所提證據均不足證明被告確
    有交付具殺傷力之槍、彈予蔡昆材保管而持有具殺傷力之槍
    枝、子彈犯行下，此外，復查無其他積極證據足資佐證被告
    有為上開犯行，參以上開條文及判例意旨，自應對被告為無
    罪之諭知。
據上論斷，應依刑事訴訟法第301 條第1 項，判決如主文。
本案經檢察官姜永浩到庭執行職務。
中    華    民    國    100     年    1     月  4     日
                刑事第十庭    審判長  法  官  江德民
                                      法  官  蘇昌澤
                                      法  官  華奕超
以上正本證明與原本無異。
如不服本判決應於收受判決後10日內向本院提出上訴書狀，並應
敘述具體理由。其未敘述上訴理由者，應於上訴期間屆滿後20日
內向本院補提理由書「切勿逕送上級法院」。
                                      書記官  徐珮綾
中    華    民    國  100     年    1     月     4    日